臺灣高雄地方法院刑事判決　　　　　　　　　　　　九十二年度易字第一四一一號
　　公　訴　人　臺灣高雄地方法院檢察署檢察官
　　被　　　告　甲○○　男　三.
右列被告因業務侵占等案件，經檢察官提起公訴（九十一年度偵緝字第一二七一號）
，本院判決如左：
    主  文
甲○○連續意圖為自己不法之所有，而侵占對於業務上所持有之物，處有期徒刑捌月
。
其餘被訴部分無罪。
    事  實
壹、有罪部分：
一、甲○○自民國八十八年七月一日任職於美華影音科技股份有限公司（下稱美華公
    司），擔任高雄地區業務員，負責推銷、招攬客戶，及代收美華公司及其中盤商
    之客戶應繳帳款等工作，為從事業務之人。甲○○竟利用職務之便，基於意圖為
    自己不法所有之概括犯意，自八十九年二月間某日起至同年四月間止，在不詳地
    點，陸續將向附表編號一至九所示「新雅園地」等客戶收取之款項，共計新臺幣
    （下同）四十七萬元，變易持有為所有之意思予以侵占入己。嗣經美華公司追查
    帳款，始查悉上情。
二、案經美華公司訴由臺灣高雄地方法院檢察署檢察官偵查起訴。
    理  由
一、訊據被告固坦承其擔任美華公司業務員，負責推銷、招攬客戶及代收客戶帳款等
    工作，並將附表編號四至七之款項侵吞入己之犯行不諱，惟矢口否認有何侵占附
    表編號一至三及編號八至九之犯行。辯稱：附表編號一至三之店家，係盤商丑○○向美華公司承租電腦伴唱機後，再由丑○○提供喇叭及擴大機等週邊設備，出
    租予店家，該款項應由盤商向店家收取，伊並未收取該款項；附表編號八所示之
    款項，伊已忘記有無收取；附表編號九所示款項，伊記得僅收取三千元，但已繳
    回美華公司云云。經查：
  (一)被告侵占附表編號一至三款項部分：
    (1)證人即丑○○之夫癸○○於本院審理時證述：伊於八十九年間向美華公司承租
      電腦主機再轉租給店家，「新雅園地」、「漂亮寶貝」、「紫丁香」契約係伊
      與美華公司簽訂，都是伊出面處理，丑○○再簽名，與「美人座」簽約時伊有
      再場等語（見本院卷一第二七０頁、第二七三頁），核與證人即美華公司高雄
      地區經理丙○○於本院審理時證述：中盤商向美華公司租伴唱機後，加上音響
      、喇叭等週邊設備之後再加價租給店家，癸○○（應係指名義人丑○○）即係
      中盤商等語（見本院卷一第二七九頁），相互符合，並有美華公司與丑○○簽
      訂之租賃契約書四份（右下角載明丑○○分別出租給「新雅園地」、「漂亮寶
      貝」、「紫丁香」、「美人座」，見本院卷一第一四三頁至第一五四頁）在卷
      可稽。顯見，丑○○係美華公司之中盤商，向美華公司租用伴唱機後，再將伴
      唱機連同音響、喇叭等週邊設備加價出租給「新雅園地」、「漂亮寶貝」、「
      紫丁香」及「美人座」應堪認定。是證人癸○○嗣改稱：記憶中並未與「美人
      座」簽訂契約，伊僅與「新雅園地」及「紫丁香」簽約云云，與前開客觀事證
      不符，為本院所不採。
    (2)被告於八十九年八月二十九日偵訊時供稱：伊有向「漂亮寶貝」收取八十九年
      三月、四月租金各十一萬元，押金十一萬元等語【見臺灣高雄地方法院檢察署
      八十九年度偵字第一四五三八號卷（下稱偵一卷）第四九頁】；嗣於九十二年
      二月十二日偵訊時供稱：伊並未在八十九年二月及三月間向「新雅園地」收取
      十一萬四千元，那一家已倒閉了，根本沒有收到錢，亦未有向「漂亮寶貝」收
      取八十九年三月份、四月份款項共計二十一萬八千五百元，因這一家也倒閉，
      又伊並未在八十九年四月二十五日向「美人座」收取四萬二千元，因當時伊已
      離職等語【見臺灣高雄地方法院檢察署九十一年偵緝字一二七一卷（下稱偵三
      卷）第二七頁】；嗣於本院九十三年一月六日、同年四月六日準備程序則改稱
      ：「新雅園地」、「漂亮寶貝」、「美人座」均是盤商丑○○出租的，伊並未
      收錢，而是丑○○去收的，支票是丑○○交給公司的等語（見本院卷一第八二
      頁、第一三三頁），被告先承認有向「漂亮寶貝」收取租金，嗣改稱因「漂亮
      寶貝」已倒閉而未收到錢，前後供述相歧異；又被告先供稱「新雅園地」及「
      漂亮寶貝」因己倒閉而未收到錢，係抗辯向「新雅園地」及「漂亮寶貝」收取
      租金，因該店家倒閉而未收取，後則改稱係盤商去收的，伊並未去收款，前後
      供述亦相齟齬。則被告就有無向附表編號一至三所示之店家收取租金等款項乙
      節，前後所供不符，顯見被告卸責之情。
    (3)「新雅園地」於八十九年二月、三月各繳交五萬七千元（含租金五萬五千元、
      服務費二千元）予美華公司，合計繳交十一萬四千元乙節，有美華公司出具之
      「新雅園地」繳款單乙紙在卷可稽（見偵一卷第十七頁）；「漂亮寶貝」繳交
      租金、服務費及押金二十一萬八千元（含八十九年三月份租金四萬四千元、服
      務費二千元，八十九年四月份租金六萬零五百元、服務費二千元，伴唱機押金
      四萬元，週邊設備押金七萬元），「美人座」繳交四萬二千元（含八十九年四
      月份租金四萬元、服務費二千元）等節，業據「漂亮寶貝」會計卯○○及「美
      人座」經理壬○○於本院審理時證述綦詳（見本院卷二第一一八頁、第九六頁
      ），復有繳款單、暫收款條、出貨單各一份及交易確認書、收款切結證明書各
      二份在卷可證（見偵二卷第十八頁至第二二頁、第二五頁至第二六頁），是以
      ，「新雅園地」、「漂亮寶貝」、「美人座」確分別繳交如附表編號一至三款
      項，應堪認定。
    (4)美華公司業務員確有代盤商向店家收款之情形乙節，業據證人丙○○於本院審
      理證述：「（審判長問：若有中盤商，如何收錢？）原則上向中盤商收，但因
      裝機器時業務員及中盤商都在，他們與店家都熟，有時業務直接向店家收再繳
      回應繳公司的部分，其餘部分再交給中盤商，那應算是業務員順便替中盤商收
      的」等語甚詳，而中盤商丑○○並未向「新雅園地」、「漂亮寶貝」、「美人
      座」收取附表編號一至三之款項乙節，業據證人即丑○○之夫癸○○於本院審
      理時證述：「（檢察官問：簽約後二個月，新雅園地、漂亮寶貝的租金是收現
      金或支票？）新雅園地是美華公司業務員丁○○、甲○○去收，漂亮寶貝也是
      業務員丁○○、甲○○去收」、「（檢察官問：你知道此情形如何處理？）我
      有找美華公司業務談，因我認為他們不應直接去收，後來變成美華公司對客戶
      」、「（檢察官問：這張支票是否你提供給被告？）我印象中沒有拿過任何支
      票給公司」、「（被告問：支票背書「丑○○」是否你簽的或你太太丑○○簽
      的？）都不是我及我太太簽的，支票不是我轉交的」、「（審判長問：你認識
      這張支票票主子○○？）不認得」、「（審判長問：你向美人座收過錢嗎？）
      好像公司業務去收」等語明確（見本院卷一第二七０頁至第二七一頁、第二七
      三頁）；又證人即美華公司業務員丁○○於本院審理時證述：「（審判長問：
      新雅園地、漂亮寶貝、美人座部分，你有無與被告去收？）我沒有印象，因這
      區只有我們二個業務員，所以證人癸○○才說我們二人去收取的」等語（見本
      院卷一第二八一頁），證人丁○○否認其有收取前開款項；再證人丙○○於本
      院審理時證述：伊知道被告業務侵占情形後，要求被告以現金或借支票把欠公
      司的錢交出來，支票是乙○○陪同被告過來，由乙○○拿出來的，後來支票退
      票後，被告到公司轉述，乙○○希望把支票拿回去，伊要求拿現金來換等語（
      見本院卷一第二七六頁），且被告復自承將前開本票繳回公司等情（見本院卷
      一第一三四頁），復有面額三十三萬八千元之支票一紙在卷可證，倘被告未將
      收取之「新雅園地」、「漂亮寶貝」等之款項侵吞入己，為何被告會於證人丙○○告以其侵占之事後，提出前開支票於美華公司，並於該支票退票後，欲向
      證人丙○○取回前該票據？顯見，被告確有侵占附表編號一至三所示之款項無
      訛，是被告辯稱該款項係由盤商向店家收取，伊並未收取云云，應係卸責之詞
      ，委無足採，其犯行應堪認定，應依法論科。
    (5)又中盤商既向美華公司承租電腦伴唱機後，再將電腦伴唱機轉租予附表編號一
      至三所示店家，業如前述，則租賃契約關係分別存在於美華公司與丑○○，及
      丑○○與附表編號一至三之店家間，則附表編號一至三之款項，係被告趁其為
      業務之便，將本應繳給丑○○之款項，予以侵吞入己，丑○○應係此部分業務
      侵占犯行之被害人，附此敘明。
  (二)被告侵占附表編號四至七部分：
    被告確於收取附表編號四至七之款項後，將該款項侵占入己乙節，業據被告於本
    院審理時坦承不諱（見本院卷第一三七頁至第一三八頁），核與告訴代理人謝佩
    貞於本院指述之情節相互符合（見本院卷第九二頁），並有收款切結證明書、暫
    收款條各四份，及美華公司高屏子公司商業本票明細表三份（見九十年度偵續字
    第一七六號卷第二七頁至三七頁）在卷可稽。足見被告之前開自白核與事實相符
    ，自可採為論罪科刑之依據。是以，被告侵占附表編號四至七部分款項之犯行事
    證明確，其犯行應堪認定，應依法論科。
  (三)被告侵占附表編號八部分：
    (1)被告於九十二年二月十二日偵訊時供稱：伊於三月五日有向「香舍喫茶坊」收
      取二萬二千元，是收支票，但已繳回公司等語（見偵三卷第二八頁），已坦承
      曾向「香舍喫茶坊」收取二萬二千元乙節，核與證人即「香舍喫茶坊」職員戊○○於於本院審理時證述伊曾將支票交給美華公司業務員之情節（見本院卷二
      第四一頁），相互符合，是被告於本院審理時翻異前詞，改稱伊已忘了有無向
      「香舍喫茶坊」收取二萬二千元云云，顯係卸責之詞，委無足採。
    (2)被告向「香舍喫茶坊」收取二萬二千元後，並未繳回美華公司乙節，業據美華
      公司告訴代理人謝佩貞於本院指述綦詳（見本院卷一第九一頁），再參以被告
      自承：公司繳款作業流程有三聯單，交給伊一聯證明美華公司有收到伊之繳款
      （見本院卷一第一四０頁），則被告身為美華公司負責收款之業務人員，為釐
      清其向店家收款後，理應會留存繳款憑證，以確保自己之權利，豈有未留存該
      繳款憑證之理；再酌以被告就是否向「香舍喫茶坊」收款，及是否將該收取之
      款項繳回美華公司等節，前後所述不一（詳前述）。顯見，被告於收取附表編
      號八之款項後，將之侵吞入己乙情，堪以認定。
  (五)被告侵占附表編號九部分：
    (1)被告否認有何侵占附表編號九部分款項之犯行，辯稱：伊僅向「歡樂無限」收
      取三千元租金，但已繳回公司云云。經查：被告於八十九年八月二十九日偵訊
      時供稱：伊於八十九年三月二十七日有向「歡樂無限」收一萬三千元，因伊與
      公司尚有糾紛，票在伊手上等語（見偵一卷第四九頁正面），已自白其確有向
      「歡樂無限」收取一萬元三千元，僅因與公司尚有糾紛，而未返還公司等情，
      核與證人即「歡樂無限」負責人寅○○○於本院審理時證述：八十九年三月間
      支付被告一萬三千元，八十九年四、五月各支付三千元等語（見本院卷二第九
      ０頁），相互符合，而證人寅○○○與被告並無宿怨，應無甘冒偽證之風險，
      誣指被告之必要，是其證言應屬可信。顯見，被告之前開自白，與事實相符，
      自得為論罪科刑之依據。
    (2)此外，復有收款切結證明書、暫收款條及美華公司高屏子公司商業本票明細表
      各一份在卷可證（見偵一卷第一一一頁至第一一三頁）。是以，被告侵占附表
      編號九部分款項之犯行事證明確，其犯行應堪認定，應依法論科。至被告於本
      院審理改稱：伊僅向「歡樂無限」收取三千元租金，但已繳回公司云云，顯係
      事後卸責之詞，委無足採。
  (六)綜上所述，被告侵占附表編號一至八所示之款項，事證明確，被告所辯均係卸責
    之詞，委無足採，其犯行應堪認定，應依法論科。
二、核被告所為，係犯刑法第三百三十六條第二項之業務侵占罪。被告先後多次業務
    侵占犯行，時間緊接，手段相同，所為又係犯罪構成要件相同之罪名，顯係基於
    概括之犯意為之，為連續犯，應以一罪論，並依刑法第五十六條之規定加重其刑
    。爰審酌被告擔任美華公司之業務員，於收取款項後，竟予以侵占入己，侵占金
    額達四十七萬元，造成公司之損害非輕，且自案發迄今已逾四年，猶未與美華公
    司達成和解，賠償告訴人公司之損害，惟念及被告未曾受有期徒刑以上刑之宣告
    ，有臺灣高等法院被告全國前案記錄表在卷可憑，素行尚稱良好，及於本院審理
    時坦承部分犯行，犯罪後態度尚可等一切情狀，量處如主文所示之刑。
貳、無罪部分：
一、公訴意旨另以：被告基於背信之概括犯意，未經美華公司之同意，於八十九年四
    月份及五月份，原應向客戶「歡樂無限」收取一萬三千元之租金，竟違背任務擅
    自僅向該客戶收三千元之租金，致美華公司損失二萬元；另客戶「文君茶藝館」
    於同年三月間遺失電腦伴唱機二台，應賠償美華公司二十四萬元，然被告竟違背
    任務僅向「文君茶藝館」收取二紙支票，要求賠償公司十五萬元即可，致美華公
    司損失九萬元，因認被告涉犯刑法第三百四十二條第一項之背信罪嫌云云。
二、按犯罪事實應依證據認定之，無證據不得認定其犯罪事實；又不能證明被告犯罪
    者，應諭知無罪之判決，刑事訴訟法第一百五十四條第二項及第三百零一條分別
    定有明文。又按刑事訴訟法上所謂認定犯罪事實之證據，係指足以認定被告確有
    犯罪行為之積極證據而言，如未能發現相當證據或證據不足以證明，自不能以推
    測或擬制之方法，以為裁判基礎，最高法院二十九年上字第三一五號及四十年
    臺上字第八十六號分別著有判例可資參照。而認定不利於被告之事實，須依積極
    證據，苟積極證據不足為不利被告之認定時，即應為有利於被告之認定，更不必
    有何有利之證據；又認定犯罪事實所憑之證據，雖不以直接證據為限，間接證據
    亦包括在內，然而無論直接證據或間接證據，其為訴訟上之證明，須於通常一般
    之人均不致有所懷疑，而得確信其為真實之程度者，始得據為有罪之認定，倘其
    證明尚未達到此一程度，而有合理之懷疑存在而無從使事實審法院得有罪之確信
    時，即應由法院為諭知被告無罪之判決，最高法院亦分別著有三十年上字第八一
    六號及七十六年臺上字第四九八六號判例足參，亦即若證據資料在經驗科學上或
    論理法則上尚有對被告較為有利之存疑，而無從依其他客觀方法排除此項合理之
    可疑，即不得以此資料作為斷罪之基礎，且刑事訴訟制度受「倘有懷疑，即從被
    告之利益為解釋」、「被告應被推定為無罪」之原則所支配，故得為訴訟上之證
    明者，無論為直接或間接證據，須客觀上於一般人均不致有所懷疑而達於確信之
    程度者，始可據為有罪之認定，倘其證明尚未達於「確信」之程度，而有合理可
    疑存在時，即難據以為被告不利認定，換言之，在法律判斷上，即不能為被告有
    罪之認定。又檢察官對於起訴之犯罪事實，應負提出證據及說服之實質舉證責任
    ，倘其所提出之證據，不足為被告有罪之積極證明，或其指出證明之方法，無從
    說服法院以形成被告有罪之心證，基於無罪推定之原則，自應為被告無罪判決之
    諭知，最高法院九十二年臺上字第一二八號判例足資參照。又背信罪之成立，以
    處理他人事務之人，有圖自己或第三人得不法利益，或圖加損害於本人之意思，
    而故為違背其任務之行為為要件，最高法院二十二年上字第三五三七號判例可資
    參照。
三、公訴人認被告涉犯刑法第三百四十二條之背信罪嫌，係以告訴代理人沙小雯之指
    述及證人歐青山、丙○○之證述，為其主要之論據。訊據被告堅決否認有何背信
    之犯行，辯稱：「歡樂無限」少收二萬元，係因「歡樂無限」幫美華公司介紹客
    戶，公司每月給予「歡樂無限」回扣一萬元，故八十九年四、五月共收二萬元等
    語。又「文君茶藝館」老闆辛○○要求先給付十五萬元，其餘九萬元分期付款，
    伊曾上簽呈經公司同意，並未免除「文君茶藝館」九萬元之債務等語。經查：
  (一)被訴於八十八年四、五月，向「歡樂無限」短收二萬元部分
    (1)美華公司有回扣制度乙節，業據證人丙○○於本院審理時證述；伊自八十八年
      十月間起至九十一年十一月間止，擔任美華公司高雄地區經理，美華公司上簽
      呈經總公司同意核准，才可以因客戶介紹客戶而有回扣，但沒有印象「歡樂無
      限」是否有介紹客戶，而有取得回扣之情形等語（見本院卷一第二七六頁至第
      二七七頁），證人丙○○雖因時間久遠，就「歡樂無限」有無介紹客戶賺取回
      扣乙節，已不復記憶，惟表示美華公司確有回扣制度乙節，核與證人即美華公
      司業務員己○○、丁○○於本院審理時證述，美華公司確有回扣制度之情節（
      見本院卷第二二四頁、第二二七頁），相互符合，足見，被告辯稱：美華公司
      確有回扣制度乙情，應堪採信。
    (2)美華公司是否同意給予「歡樂無限」回扣乙節，業據證人即美華公司業務員丁○○於本院審理時證述：「（歡樂無限部分的回扣，經理是否有答應？）有向
      經理報告，有簽呈核准，本要收一萬三千元，我們只收三千元，因他們被我們
      抓到侵犯我們著作權，和解後有介紹很多客戶，我們報請經理核准給回扣」等
      語（見本院卷一第二二四頁）、「（被告問：寅○○○部分是否我與你一起去
      收三千元？）有，我們拿一萬三千元本票去收，但只收到三千元現金，本票就
      還寅○○○了」等語（見本院卷一第二八０頁），核與證人即「歡樂無限」負
      責人寅○○○於本院審理時證述：伊於八十九間向美華公司租用伴唱機一台，
      租期一年，每個月租金一萬三千元，後來因伊介紹「漂亮寶貝」向美華公司租
      用十台，每一台一個月有一千元的回扣，所以一個月有一萬元的回扣收入，「
      漂亮寶貝」只做八十九年四與五月兩個月，所以扣掉回扣伊每月僅須付美華公
      司三千元即可等語（見本院卷一第三二頁至第三三頁、本院卷二第九０頁至第
      九二頁），相互符合；參以被告既身為美華公司業務員，倘美華公司未同意給
      予「歡樂無限」回扣，被告豈可能於未經過公司同意之情形下，擅自答應「歡
      樂無限」給付回扣，而自行負擔回扣金額之理。是以，被告辯稱：因「歡樂無
      限」幫美華公司介紹客戶，公司每月給予「歡樂無限」回扣一萬元，故八十九
      年四、五月短收二萬元乙節，尚堪採信。
    (3)綜上，被告既因美華公司同意給付「歡樂無限」回扣，故於八十九年四、五月
      僅各向「歡樂無限」收取租金三千元，合計短收二萬元，並無違背公司之任務
      可言，核與刑法第三百四十二條之構成要件不符，尚難以該罪相繩。
  (二)被訴於八十九年三月間向「文君茶藝館」短收九萬元部分：
    (1)「文君茶藝館」向美華公司承租之電腦伴唱機二台遭竊，「文君茶藝館」須賠
      償美華公司乙節，業據證人即「文君茶藝館」負責人辛○○於本院審理時證述
      明確（見本院卷一第二一七頁），就「文君茶藝館」須賠償之金額，被告乃於
      八十九年三月十七日提出簽呈略以：「文君茶藝館遺失二部電腦點歌機。
      經協調後，店方願意先向朋友借一張十二萬元的支票，日期開在六月底，以表
      示對美華公司負責，然後再從四月份起，每個月再支付三萬元的現金，賠償的
      總金額共貳拾肆萬元整。文君茶藝館的老闆已經六十幾歲了，他說就是因為
      沒有錢才承租公司的電腦點歌機，希望公司方面能答應他這個賠償的條件」等
      語，該簽呈並經直屬主管及相關部門主管核准乙節，有美華公司高屏分公司內
      部簽呈在卷可證（見偵一卷第一二六頁）。嗣辛○○乃簽發付款人匯通商業銀
      行之支票二張（其中一張發票日八十九年七月二十日、面額三萬元，另一張發
      票日八十九年七月二十五日、面額十二萬元）面額共計十五萬元，於八十九年
      四月十七日交由被告收受後，被告於同年月二十六日交給證人丙○○等情，有
      支票及收款證明各二份在卷可證（見偵一卷第一二五頁、第一六三頁至第一六
      四頁），觀以前開簽呈內容所示，被告係以「文君茶藝館」共須賠償二十四萬
      元，先賠償十二萬元，其餘每月再支付三萬元為和解條件，簽請公司同意，被
      告並無同意「文君茶藝館」僅須賠償十五萬元之意思，至為明確；再參以被告
      身為美華公司業務員，與「文君茶藝館」負責人己○○僅係因業務往來關係，
      衡情，被告豈可能明知美華公司決定向「文君茶藝館」收取二十四萬元，仍違
      反公司之決定，擅自主張僅向「文君茶藝館」收取賠償金十五萬元之理。是以
      ，被告辯稱：「文君茶藝館」老闆辛○○要求先給付十五萬元，其餘九萬元分
      期付款，伊乃簽呈經公司同意，並未免除「文君茶藝館」九萬元之債務乙節，
      應堪採信。
    (2)至證人辛○○於本院審理時證稱：經幾次協調後，被告答應我賠十五萬元，說
      賠十五萬元就沒事了等語（見本院卷一第二一七頁至第二一八頁），經核該證
      述情節非但與前開客觀事證不符，且證人辛○○就其餘九萬元是否仍應償還乙
      節，係屬利害關係人，其對該部分證述顯難期公允，而有失偏頗之虞，是證人
      辛○○前開證述為本院所不採。
    (3)綜上，美華公司係同意「文君茶藝館」分期付款，並無證據證明被告擅自免除
      「文君茶藝館」九萬元之債務，則被告並無任何違背公司之任務可言，核與刑
      法第三百四十二條之構成要件不符，尚難以該罪相繩。
  (三)綜上所述，被告辯稱：「歡樂無限」少收二萬元，係因「歡樂無限」幫美華公司
    介紹客戶，公司每月給予「歡樂無限」回扣一萬元，故八十九年四、五月共收短
    二萬元；及伊曾簽請公司同意，讓「文君茶藝館」分期付款，並未免除「文君茶
    藝館」九萬元之債務等節，應堪採信，則被告並無任何違背任務之行為。況公訴
    人對於起訴之犯罪事實既應負提出證據及說服之實質舉證責任，本案公訴人認被
    告涉嫌背信罪所憑之證據，尚無從說服本院達於通常一般之人均不致有所懷疑，
    而得確信其為真實之程度，依刑事訴訟制度「倘有懷疑，即從被告之利益為解釋
    」、「被告應被推定為無罪」之原則，即難據以為被告不利之認定，自屬不能證
    明被告犯罪，依首開之說明，自應為被告無罪之諭知。
參、據上論斷，應依刑事訴訟法第二百九十九條第一項，第三百零一條第一項，刑法
    第五十六條、第三百三十六條第二項，罰金罰鍰提高標準條例第一條前段，判決
    如主文。
本案經檢察庚○○到庭執行職務。
中　　　華　　　民　　　國　　九十三　　年　　 十二 　　月　　 十四 　　日
                                  臺灣高雄地方法院刑事第十六庭
                                      審判長法  官  施 柏 宏
                                            法  官  陳 億 芳
                                            法  官  洪 能 超
右正本證明與原本無異。
如不服本判決應於收受本判決後送達後十日內向本院提出上訴書狀，其未敘述上訴理
由者，並得於提起上訴後十日內向本院補提理由書狀（均須按他造當事人之人數附繕
本 ）「切勿逕送上級法院」
   　　　　　　　　　　　　　　　　　　　　 書記官  吳 金 霞
中　　　華　　　民　　　國　　九十三　　年　　 十二 　　月　　 十四 　　日
附錄本案判決適用之法條
中華民國刑法第三百三十六條
(公務公益侵占罪、業務侵占罪)
對於公務上或因公益所持有之物，犯前條第一項之罪者，處一年以上七年
以下有期徒刑，得併科五千元以下罰金。
對於業務上所持有之物，犯前條第一項之罪者，處六月以上五年以下有期
徒刑，得併科三千元以下罰金。
前二項之未遂犯罰之。
附表  ：
┌──┬────┬───────────────────────┬───────┬────┐
│編號│商店名稱│ 侵占明細（新台幣）                           │侵占總金額    │被害人  │
├──┼────┼───────────────────────┼───────┼────┤
│一  │新雅園地│ 八十九年二月份租金五萬五千元、服務費二千元   │十一萬四千元  │丑○○  │
│    │        │ 八十九年三月份租金五萬五千元、服務費二千元   │              │        │
├──┼────┼───────────────────────┼───────┼────┤
│二  │漂亮寶貝│ 伴唱機押金四萬元                             │二十一萬八千五│同右    │
│    │        │ 週邊設備押金七萬元                           │百元          │        │
│    │        │ 八十九年三月份租金四萬四千元、服務費二千元   │              │        │
│    │        │ 八十九年四月份租金六萬零五百元、服務費二千元 │              │        │
├──┼────┼───────────────────────┼───────┼────┤
│三  │美人座  │ 八十九年四月份租金四萬元、服務費二千元       │四萬二千元    │同右    │
├──┼────┼───────────────────────┼───────┼────┤
│四  │凱第城  │八十九年三月份租金一萬八千元、服務費三千元    │二萬一千元    │美華公司│
├──┼────┼───────────────────────┼───────┼────┤
│五  │小叮噹  │八十九年三月份租金一萬五千元                  │一萬五千元    │同右    │
├──┼────┼───────────────────────┼───────┼────┤
│六  │細姨    │八十九年四月份租金一萬一千五百元              │一萬一千五百元│同右    │
├──┼────┼───────────────────────┼───────┼────┤
│七  │茗鄉    │八十九年三月份租金一萬三千元                  │一萬三千元    │同右    │
├──┼────┼───────────────────────┼───────┼────┤
│八  │香舍喫茶│八十九年三月份租金一萬一千元                  │二萬二千元    │同右    │
│    │坊      │八十九年四月份租金一萬一千元                  │              │        │
├──┼────┼───────────────────────┼───────┼────┤
│九  │歡樂無限│八十九年三月份租金一萬三千元                  │一萬三千元    │同右    │
└──┴────┴───────────────────────┴───────┴────┘
